【裁判字號】    92,交聲,845
【裁判日期】    920603
【裁判案由】    交管條例聲異
【裁判全文】
臺灣板橋地方法院交通事件裁定                    九十二年度交聲字第八四五號
    原處分機關  交通部公路總局臺北區監理所板橋監理站
    異  議  人
    即受處分人  甲○○
右列受處分人即異議人因違反道路交通管理處罰條例案件，對於交通部公路總局臺北
區監理所板橋監理站於九十二年五月二日所為之處分（原處分案號：板監違字第裁四
一－Ｃ00000000號），聲明異議，本院裁定如左：
    主  文
原處分撤銷。
甲○○汽車駕駛人，駕駛汽車不服從交通勤務警察之指揮，處罰鍰新臺幣玖佰元，並
予記違規點數壹點。
    理  由
一、聲明異議意旨略以：異議人即受處分人甲○○主張伊於民國九十二年三月二十八
    日二十一時十五分許，駕駛車牌號碼為ＧＤＰ－二一七號重機車，行駛於臺北縣
    中和市○○路二八六巷口時，因不服從指揮稽查而逃逸被警逕行舉發，惟伊當時
    沒看見，而且沒有快速逃逸，並且伊家就在不遠處，爰請求撤銷原處分云云。
二、按汽車駕駛人，駕駛汽車有不服從交通勤務警察之指揮，而本章各條無處罰之規
    定者，處新臺幣（下同）九百元以上一千八百元以下罰鍰；汽車駕駛人違反本條
    例第六十條第二項第一款者，除各依原條款處罰鍰外，並予記違規點數一點，道
    路交通管理處罰條例第六十條第二項第一款及第六十三條第一項第一款定有明文
    。
三、經查，本件異議人甲○○於九十二年三月二十八日二十一時十五分許，駕駛車牌
    號碼為ＧＤＰ－二一七號重機車，在臺北縣中和市○○路二八六巷口，因見警鳴
    笛意欲攔查其所駕駛之上開重機車，非但未停車受檢且加速往臺北縣中和市○○
    路與錦和路口方向逃逸之違規行為，而經警記下車牌號碼返回警所查詢車籍資料
    無訛後始依法開立舉違反道路交通管理事件通知單（簡稱通知單）逕行舉發，嗣
    異議人向處罰機關陳述意見（申訴）後，處罰機關仍認本件違規屬實，而由交通
    部公路總局臺北區監理所板橋監理站於九十二年五月二日以板監違字第裁四一－
    Ｃ00000000號裁決書裁處異議人等情，有臺北縣政府警察局九十二年三
    月二十八日北縣警交字第Ｃ00000000號通知單、異議人之申訴資料、臺
    北縣政府警察局中和分局受理違反交通管理事件被通知人申訴理由查詢表、檢查
    哨路檢登記表及員警工作記錄簿及九十二年四月二十一日書函、上開裁決書及其
    收件回執各一份附卷可稽。異議人對於其在上開時地未停車受檢而逕自駛離之行
    為並不否認，僅辯稱：沒看見（員警鳴笛示警欲攔查）云云，有異議人之申訴資
    料及聲明異議狀各一份在卷足憑。惟查，異議人之上開違規行為，其證據業如前
    述，而異議人就其所辯，復未能舉證以實其說，且查無任何證據足資證明該舉發
    員警有捏造事實違法取締之情事，是異議人空言否認前開違規行為所為之辯解，
    尚無足採。其有上開違規行為，事證明確，足堪認定。但原處分機關據以援引道
    路交通管理處罰條例第六十條第一項裁處異議人「罰鍰三千元，並記汽車違規紀
    錄一次」，依照上開說明，即有未合。綜上所陳，本件異議雖無理由，惟原處分
    機關之處分既有上開瑕疵，爰裁定將原處分撤銷，並自為裁定處罰異議人如主文
    所示，用期適法。
四、依道路交通案件處理辦法第二十條前段，裁定如主文。
中      華      民      國    九十二    年      六      月      三      日
                                      臺灣板橋地方法院交通法庭
                                          法  官  楊  千  儀
右正本證明與原本無異。
如不服本裁定，應於送達後五日內，向本院提出抗告狀。
                                          書記官  吳  河  東
中      華      民      國    九十二    年      六      月      三      日


司法院資訊處製作；財團法人民間司法改革基金會備份。
